【裁判字號】    95,抗,227
【裁判日期】    950907
【裁判案由】    聲明異議
【裁判全文】
臺灣高等法院高雄分院刑事裁定           95年度抗字第227號
抗  告  人  臺灣高雄地方法院檢察署檢察官
聲明人      甲○○
即受刑人
上列抗告人因受刑人聲明異議案件，不服臺灣高雄地方法院中華
民國95年4 月28日裁定（95年度聲字第888 號），提起抗告，本
院裁定如下：
    主  文
原裁定撤銷。
異議駁回。
    理  由
一、本件抗告意旨略以：本件受刑人甲○○前於90年間，因竊盜
    案件，經台灣高雄地方法院以90年度訴字第747 號判處有期
    徒刑1 年6 月，並於刑之執行前令入勞動處所強制工作3 年
    ，另因違反毒品危害防治條例案件，經同一法院以90年度旗
    簡字第74號判處有期徒刑6 月，並經定應執行有期徒刑1 年
    10月，而於92年2 月12日進入台灣泰源技能訓練所執行強制
    工作。又受刑人甲○○於台灣泰源技能訓練所執行逾2 年，
    經該所函送有關資料，請求停止強制工作之繼續執行，並經
    高雄地方法院檢察署檢察官聲請免予繼續執行強制工作處分
    ，經台灣高雄地方法院以94年度聲字第500 號裁定宣告受刑
    人甲○○所處強制工作處分免予繼續執行，前開裁定嗣於94
    年4 月18日送達於台灣高雄地方法院檢察署檢察官；送達於
    受刑人甲○○住所高雄縣美濃鎮○○街5 號部分，則因受刑
    人行蹤不明無法投遞，嗣於94年8 月29日始於台灣泰源技能
    訓練所送達受刑人收受。按上開強制工作處分免予繼續執行
    之裁定，係屬得抗告之裁定，應於最後收受裁定者（即受刑
    人甲○○）收受裁定之日，加計法定抗告期間5 日為裁定確
    定之日，亦即上開免除強制工作之裁定應於94年9 月5 日確
    定，受刑人即應於該日起接續執行有期徒刑1 年10月。抗告
    人於94年10月31日所發之94執山字第10133 號之1 執行指揮
    書並無違誤，爰請撤銷原裁定，更為駁回異議之適法裁定等
    語。
二、按有關法院依竊盜犯贓物保安處分條例第5 條1 項規定免除
    強制工作繼續執行之裁定，係屬得抗告之裁定。再按裁判之
    確定日期，應依下列之方式計算：(一)不得上訴、抗告之裁判
    ，於宣示時確定，不宣示者於公告主文或送達時確定。(二)得
    上訴、抗告之裁判，於上訴、抗告期間屆滿時確定。各當事
    人上訴、抗告期間屆滿日應分別計算，並於兩造上訴、抗告
    期間均已屆滿時確定。故有關法院免除強制工作繼續執行之
    裁定，依前開之計算方式，應於兩造抗告期間均屆滿時確定
    ，換言之，應以檢察官或受刑人（受處分人）最後收受者，
    加計法定抗告期間（5日）為裁定確定之日。
三、經查：(一)本件聲明異議人即受刑人甲○○前於90年間，因竊
    盜案件，經台灣高雄地方法院以90年度訴字第747 號判處有
    期徒刑1 年6 月，並於刑之執行前令入勞動處所強制工作3
    年確定，另因違反毒品危害防治條例案件，經同一法院以90
    年度旗簡字第74號判處有期徒刑6 月，並經定應執行有期徒
    刑1 年10月，而於92年2 月12日進入台灣泰源技能訓練所執
    行刑前強制工作，此有台灣高雄地方法院90年度訴字第747
    號、90年度旗簡字第74號刑事判決、91年度聲字第3031號刑
    事裁定及台灣高雄地方法院檢察署檢察官91執保字第90號執
    行竊盜犯贓物犯保安處分指揮書各1 份在卷可稽。又受刑人
    甲○○於台灣泰源技能訓練所執行逾2 年，經該所函送有關
    資料，請求停止強制工作之繼續執行，並經台灣高雄地方法
    院檢察署檢察官聲請免予繼續執行強制工作處分，有台灣高
    雄地方法院檢閱法務部94年1 月25日法矯字第0930051155號
    函、台灣泰源技能訓練所94年2 月14日泰所教字第09411000
    89號函送之報請免予繼續執行保安處分及免除本行執行報告
    表及保安處分人成績計分總表在卷可稽，台灣高雄地方法院
    經審查後，認檢察官請免予繼續執行強制工作為有理由，而
    以94年度聲字第500 號裁定宣告受刑人甲○○所處強制工作
    處分免予繼續執行，此有台灣高雄地方法院94年度聲字第50
    0 號裁定附卷可按，前開裁定嗣於94年4 月18日送達於台灣
    高雄地方法院檢察署檢察官；送達於受刑人甲○○住所高雄
    縣美濃鎮○○街5 號部分，則因受刑人行蹤不明無法投遞，
    嗣於94年8 月29日始於台灣泰源技能訓練所送達受刑人收受
    ，此有前開送達證書足憑。
    (二)揆諸前開說明，台灣高雄地方法院94年度聲字第500 號為
    有關免除強制工作繼續執行之裁定，既屬得抗告之裁定，依
    前開之計算方式，應於裁定最後收受送達者即受刑人甲○○
    收受裁定日之翌日（94年8 月30日）起算，加計法定抗告期
    間（5 日）為裁定確定之日，亦即上開免除強制工作之裁定
    應於94年9 月5 日確定（抗告期間之末日94年9 月3 日、4
    日為星期六、日），受刑人即應於該日起接續執行有期徒刑
    1 年10月。是台灣高雄地方法院檢察署檢察官於94年10月31
    日所發之94執山字第10133 號之1 執行指揮書所列刑期起算
    日期為94年9 月5 日並無違誤。聲明異議意旨認其刑起算日
    應為該免予繼續執行法院裁定日即94年3 月25日，而對檢察
    官上開執行指揮聲明異議，異議並無理由，應予駁回。(三)至
    刑事訴訟法第456 條雖規定，裁判除關於保安處分者外，於
    確定後執行之。惟該條所稱之關於保安處分之裁判，係指宣
    告保安處分之實體裁判，因而有保安處分開始執行之問題，
    至免予繼續執行強制工作之裁定則係保安處分執行中所為免
    予繼續執行之裁定，非屬該條所稱之關於保安處分之裁判，
    自無該條規定之適用。
四、原裁定認保安處分之裁定無須待確定即可執行，及裁判未經
    宣示，應於訴訟當事人最先收受送達時即對外發生效力，則
    本件受刑人強制工作免予繼續執行之裁定乃保安處分之裁定
    ，自無待確定即得執行，是應以最先送達於檢察官之日即94
    年4 月18日發生效力，而該日起即應接續執行有期徒刑1 年
    10月，從而撤銷台灣高雄地方法院檢察署檢察官94年10月31
    日94執山字第10133 號之1 執行指揮書，顯有違誤。本件抗
    告為有理由，應由本院將原裁定予撤銷，並自為裁定如主文
    第2 項。
五、據上論結，應依刑事訴訟法第413 條，裁定如主文。
中    華    民    國    95    年    9     月    7    日
                  刑事第一庭    審判長法  官  郭雅美
                                      法  官  范惠瑩
                                      法  官  莊崑山
以上正本證明與原本無異。
不得再抗告。
中    華    民    國    95    年    9     月    7     日
                                      書記官  邱麗莉


司法院資訊處製作；財團法人民間司法改革基金會備份。
